臺灣臺中地方法院刑事判決　　　　　　　　　　　　　九十年度易字第三六○一號
　　公　訴　人　臺灣臺中地方法院檢察署檢察官
　　被　　　告　甲○○
　　　　　　　　乙○○
右列被告因竊盜案件，經檢察官提起公訴（八十九年度偵字第八二七五號），本院判
決如左：
    主  文
甲○○竊盜，處有期徒刑肆月，如易科罰金，以參佰元折算壹日。
乙○○無罪。
    事  實
一、甲○○於民國（以下同）八十八年九月七日上午十一時許（檢察官誤載為八十九
    年），因乙○○駕駛其車牌號碼Ａ七─五二三○號客貨兩用車，欲前往其住於臺
    中縣大肚鄉○○路○段四七○巷合家歡大樓六樓十六號姐姐林淑華處，甲○○即
    搭乘乙○○之便車一同前去，於同日上午十一時二十分許，二人進入該大樓後，
    甲○○恰見該大樓一樓中庭架設有監視攝影器材兩組（價值約新臺幣（下同）三
    萬元），見四下無人有機可趁，即臨時起意，基於為自己不法所有之意圖，欲竊
    取為己用，甲○○即向乙○○諉稱有事須離開一下，待會兒再自行上樓會合，乙○○隨即自行上樓找其姊姊，甲○○隨後即利用原置於該中庭內之椅子墊高後徒
    手竊取前揭監視攝影器材二組，得手後，甲○○即以黑色塑膠袋包裹以掩人耳目
    ，並上樓找尋乙○○表明他有事急著要回家，二人因而一同離開，適為該大樓管
    理委員會副主任委員丙○○發現遭竊，覺得二人行跡可疑，乃於乙○○駕駛該客
    貨兩用車一起離開大樓時記下車牌號碼後報警處理，於上車後回家途中甲○○始
    告知乙○○於該大樓內竊得監視攝影器材兩組乙事，甲○○並主動表明要將其中
    一組分給乙○○並為其架設，乙○○同意收受後甲○○即將其中一組留於乙○○
    家中，自行帶走另一組（乙○○涉犯收受贓物罪部分，應另行由檢察官偵辦處理
    ），嗣後警員接受丙○○報案後即依該車牌號碼循線分別於八十八年九月七日下
    午十七時三十分及同年月十一日上午十一時三十分許，先後在臺中縣大肚鄉○○
    村○○路○段四二八巷二一弄四號乙○○住處及臺中縣大肚鄉○○村○○路○段
    一六八巷五六號甲○○住處，分別查獲乙○○、甲○○，並分別於上揭二人住處
    尋獲失竊之監視攝影器材各一組。
二、案經臺中縣警察局烏日分局報臺灣臺中地方法院檢察署檢察官偵查起訴。
    理  由
壹、甲○○部分
一、右揭犯罪事實，業據被告甲○○於警、偵訊及本院審理時坦承不諱，核與同案被
    告乙○○於偵、審中及合家歡大樓管理會副主任委員即證人丙○○於警訊中指訴
    之情節相符，此外復有贓物認領保管收據二紙附於偵查卷可稽，足見被告甲○○
    之自白與事實相符，本件事證明確，被告犯行堪以認定。
二、核被告甲○○所為，係犯刑法第三百二十條第一項之竊盜罪。另被告雖曾犯加重
    竊盜案件，於八十九年十月十七日經臺灣高等法院臺中分院以八十九年度上易字
    第一五五一號判處有期徒刑十月確定，有該判決書附卷可按，惟該判決認定之犯
    罪時間分別為八十九年二月十五日中午十二時許、同年五月三十日下午約一時許
    、同年六月二十一日凌晨一時許，均係於八十九年二月十五日後所犯，距離本件
    犯罪時間，已達五月有餘之久；且被告甲○○於本院審理時自承：當時本來是要
    與乙○○去他姐姐家，並沒有要偷東西，後來是見該監視攝影器材位置很低，用
    椅子墊著直接用手就可以拿到，才臨時起意要偷的，本件與八十九年上易字第一
    五五一號那三件竊盜罪沒有關聯等語（見本院九十一年四月九日審判筆錄）；另
    被告甲○○於這二件竊盜案中間，曾於八十八年十二月十七日入臺灣臺中看守所
    附設觀察勒戒處所執行觀察勒戒，有臺灣臺中地方法院法務部在監在押資料表一
    份附卷可稽，是本件顯係另行起意無訛，本件與前開確定判決並無裁判上一罪關
    係而非前開確定判決既判力所及，合先指明。另被告行為後刑法第四十一條第一
    項前段業於九十年一月十日修正公布，同年月十二日生效，犯最重本刑為五年以
    下有期徒刑以下刑之罪而受六個月以下有期徒刑或拘役之宣告，因身體、教育、
    職業、家庭之關係或其他正當理由，執行顯有困難者，得易科罰金。比較新舊法
    適用之結果，以新法有利被告，爰併依刑法第二條第一項前段規定，適用有利被
    告之修正後刑法第四十一條第一項前段之規定，附此敘明。爰審酌被告素行不佳
    ，有多次偷竊紀錄，法治觀念淡薄，危害社會治安非輕，犯罪所得約為三萬餘元
    ，惟念其犯後尚能坦承犯行，態度良好，及其犯罪之動機、目的、手段等一切情
    狀，量處如主文所示之刑，並諭知易科罰金之折算標準。
三、至臺灣臺中地方法院檢察署於九十一年三月一日分別以中檢盛泰九十偵三九五一
    字第一三五六九號、九十偵三九五二字第一三五七一號、九十偵第四一九三字第
    一三五六九號、九十偵四七一三字第一三五七○號函，移送併案審理該署九十年
    度偵字第三九五一號（犯罪時間為八十九年十一月二十六日）、第三九五二號（
    犯罪時間為八十九年十一月二十三日）、第四一九三號（犯罪時間為八十九年九
    月二十二日）、第四七一三號（犯罪時間為八十九年十二月二十七日、同年十二
    月中旬、同年十二月二十八日、同年十二月二十九日）被告甲○○等人之竊盜案
    件，因該等案件之犯罪時間乃分別於八十九年十一月二十三日至八十九年十二月
    二十九日期間中所犯，最初犯罪時點距離本案犯罪時間至少均已達一年二月之久
    ；且被告甲○○於本案與該移送併案審理案件期間中，曾於八十八年十二月十七
    日入臺灣臺中看守所附設觀察勒戒處所執行觀察勒戒，有臺灣臺中地方法院法務
    部在監在押資料表一份附卷可稽；又被告於期間中即八十九年二月十五日以後曾
    另犯加重竊盜案件，於八十九年十月十七日經臺灣高等法院臺中分院以八十九年
    度上易字第一五五一號判處有期徒刑十月確定，有該判決書附卷可按，且該確定
    判決與本案並無裁判上一罪之關係業如前述，綜上所陳，實難認本案與前揭移送
    併辦之案件，係基於概括犯意反覆為之，核與本案並無裁判上一罪關係，本院無
    從併予審理，此部分應檢還檢察官續為偵查，附此敘明。
貳、乙○○部分
一、公訴意旨略以：被告甲○○、乙○○二人共同意圖為自己不法之所有，基於犯意
    聯絡及行為分擔，於民國（以下同）八十九年九月七日上午十一時許，由乙○○
    駕駛車牌號碼Ａ七─五二三○號客貨兩用車，附載甲○○至臺中縣大肚鄉○○路
    ○段四七○巷合家歡大樓，進入該大樓後，乙○○先行至該大樓六樓十六號之姊
    姊林淑華住處等候，推由甲○○竊取該大樓一樓之監視攝影器材二組，得手後，
    甲○○再至該大樓十六號會合乙○○駕駛該客貨兩用車一起離開大樓時，為該大
    樓管理委員丙○○發覺有異，記下車牌號碼後報警處理，嗣經警循線別於同日下
    午五時三十分及同年月十一日十一時三十分許，分別在台中縣大肚鄉○○村○○
    路○段四二八巷二一弄四號及臺中縣大肚鄉○○村○○路○段一六八巷五六號查
    獲乙○○、甲○○，並扣得監視攝影器材二組。而認被告二人共同涉犯刑法第三
    百二十條第一項之竊盜罪嫌云云。
二、按犯罪事實應依證據認定之，無證據不得推定其犯罪事實；又不能證明被告犯罪
    者，應諭知無罪之判決，刑事訴訟法第一百五十四條、第三百零一條第一項分別
    定有明文。又認定不利於被告之事實，須依積極證據，苟積極證據不足為不利於
    被告事實之認定時，即應為有利於被告之認定，更不必有何有利之證據；又告訴
    人之告訴，係以使被告受刑事訴追為目的，是其陳述是否與事實相符，仍應調查
    其他證據以資審認（最高法院三十年上字第八一六號、五十二年台上字第一三○○號判例參照）。又按法院認為應科拘役、罰金或應諭知免刑或無罪之案件，被
    告經合法傳喚無正當理由不到庭者，得不待其陳述逕行判決。刑事訴訟法第三百
    零六條，定有明文。本件被告乙○○既已受合法傳喚無正當理由不到庭，本院認
    為應諭知無罪判決，爰不待其陳述逕行判決，合先敘明。
三、本件公訴人認被告乙○○與被告甲○○共同涉犯刑法第三百二十條第一項之竊盜
    罪嫌，無非以：被告乙○○之上開犯行，業據其於警訊中坦承不諱，且據共同被
    告甲○○自白及指稱不諱，及合家歡大樓管理委員會副主任委員即證人丙○○於
    警訊中指訴甚詳並當場指認被告乙○○無訛，按徵案重初供，參以被告二人間，
    無仇恨怨隙，被告甲○○顯無誣陷之必要，是被告乙○○所辯，無非事後卸責之
    詞委無足採，為其主要論據。訊據被告乙○○經合法傳喚未到庭，然其於偵訊及
    本院調查時均矢口否認有何共同竊盜犯行，辯稱：伊雖有與甲○○一同進入該大
    樓，但伊實在不知當時甲○○竊取該大樓監視攝影器材二組乙事等語。經查：(1)
    被告乙○○於本院調查時否認其於警訊時之自白本意，供稱：（問：提示偵查卷
    第十七頁在警訊中自白，有何意見？）當時我只是說有去找我姐姐談天，並未承
    認說叫甲○○去偷的等語。(2)共同被告甲○○雖於警訊時供稱：係乙○○提議要
    偷竊，推由其下手實施等語（見偵查卷宗第四十一頁反面及第四十二頁），惟於
    本院調查時反覆訊問均供稱：（與誰一同去？事前如何謀議？）與乙○○一同去
    的，是我自己臨時起意拿的，乙○○不知道此事（見本院九十一年一月三日訊問
    筆錄）。（提示偵查卷第四二頁，自白說與乙○○一起竊盜？）那是因為我氣他
    帶警察到我家抓我，我才會說他有參與。（他（即乙○○）到底知不知道你要偷
    監視攝影器材？）他不知道。（他到底何時知道你偷監視攝影器材？）約在我偷
    好上車之後，他才知道，當時我有主動跟他說分他一台，我也有跟他說要幫他裝
    在他家裡面，他說好，才有兩人一人一台的事。（是否事前謀議？）沒有，是我
    偷了之後跟他說一人一台。（為何在警局說是乙○○提議一起偷的？）因為我氣
    他帶警察查獲我等語。（以上均見本院九十一年一月十七日訊問筆錄）。
    (3)證人張瑞雄雖於警訊中證稱：有看到被告二人一同離開大樓，惟其當時亦證稱
    ：經當場指認當時一同離開大樓的人其中一人係乙○○無誤，但當時提黑色塑膠
    袋包裹之物品的人係另一較胖之男子（即甲○○），是證人張瑞雄雖指認被告乙○○有與被告甲○○一同駕車離開大樓，惟手持偷竊物品的是甲○○，尚認遽以
    證人之指述，即認定被告乙○○與被告甲○○二人間有何犯意聯絡及行為分擔。
    綜上所述，被告乙○○上揭所辯尚非無據，公訴人所舉之證據，尚不足以證明被
    告確有共同竊盜犯行，此外，本院復查無任何積極事證足認被告有何公訴人所指
    之犯行，依照首揭法條及判例意旨，不能證明被告犯罪，依法應諭知被告乙○○
    無罪之判決。
四、另查被告甲○○於於本院調查中，迭次供稱伊在竊得前揭監視攝影器材二組後，
    在與被告乙○○一同回家途中，即告知乙○○伊在該大樓竊得前揭監視攝影器材
    二組乙事，並主動表明要分乙○○一組並幫其裝在家裡面，被告乙○○亦當場同
    意，遂由被告甲○○自行攜帶一組離開，一組留在被告乙○○家中，因而嗣後方
    為警於被告二人家中各自查獲所失竊之監視攝影器材一組（見本院九十一年一月
    十七日、同年一月三十一日、同年三月二十五日訊問筆錄）。是被告乙○○是否
    確於知悉前揭監視攝影器材二組係被告甲○○竊得後，仍基於收受贓物之犯意加
    以收受，而另涉犯收受贓物罪嫌，應由檢察官就此部分犯嫌另行偵辦，附此敘明
    。
據上論斷，應依刑事訴訟法第二百九十九條第一項前段、第三百零一條第一項、第三
百零六條，刑法第二條第一項前段、第三百二十條第一項、修正後第四十一條第一項
前段、罰金罰鍰提高標準條例第一條前段、第二條，判決如主文。
中      華      民      國    九十一    年      四      月    二十二    日
                                  臺灣臺中地方法院刑事第六庭
                        審判長法  官  梁  堯  銘
                                          法  官  許  旭  聖
                                          法  官  洪  堯  讚
右正本證明與原本無異。
如不服本判決，應於判決送達後十日內向本院提出上訴狀，上訴於臺灣高等法院臺中
分院( 須附繕本 )。
                                          書記官
中      華      民      國    九十一    年      四      月    二十二    日
附錄論罪科刑法條：
中華民國刑法第三百二十條第一項：
(普通竊盜罪)
意圖為自己或第三人不法之所有，而竊取他人之動產者，為竊盜罪，處五年以下有期
徒刑、拘役或五百元以下罰金。
